# 投资性房地产划分

提问人：沉默羔羊 时间：2014-02-13 15:30:06
对于公司的一个仓库，即用于出租，又用于自用，可不可以划分为投资性房地产？

回答人：chenyiwei
如果出租部分和自用部分的界限清晰且稳定，两者之间有永久性的结构进行物理隔离，且董事会决议明确了长期用于出租的意图，且出租部分的产权无瑕疵，今后必要时可以用于出售的，则对出租部分也可以认定为投资性房地产。

提问人：沉默羔羊 时间：2014-03-17 11:31:02
公司本身主营业务就是出租，那么还需要把出租的房产分类为投资性房地产吗？

回答人：chenyiwei
房产是否归类为投资性房地产，取决于是否符合《企业会计准则第 3 号——投资性房地产》规定的定义和确认条件，而不论主营业务是否为房产出租。事实上，用于出租的房产是此类企业具有特殊重要性的资产，归类为投资性房地产的理由更为充分。